【裁判字號】    97,台上,3349
【裁判日期】    970717
【裁判案由】    偽造文書
【裁判全文】
最高法院刑事判決            九十七年度台上字第三三四九號
上  訴  人  甲○○
上列上訴人因偽造文書案件，不服台灣高等法院中華民國九十七
年二月二十六日第二審判決（九十六年度上訴字第九五四號，起
訴案號：台灣台北地方法院檢察署九十三年度發查偵字第九０號
），提起上訴，本院判決如下：
    主  文
上訴駁回。
    理  由
按刑事訴訟法第三百七十七條規定，上訴於第三審法院，非以判
決違背法令為理由，不得為之。是提起第三審上訴，應以原判決
違背法令為理由，係屬法定要件。如果上訴理由書狀並未依據卷
內訴訟資料，具體指摘原判決不適用何種法則或如何適用不當，
或所指摘原判決違法情事，顯與法律規定得為第三審上訴理由之
違法情形，不相適合時，均應認其上訴為違背法律上之程式，予
以駁回。本件原判決撤銷第一審關於上訴人甲○○科刑之判決，
改判仍從一重論處上訴人共同行使變造私文書罪刑，已詳敘認定
犯罪事實之依據及憑以認定之理由，並對上訴人否認犯罪，所為
辯解如何不足採信，依查證所得心證予以指駁綦詳。從形式上觀
察，原判決並無違背法令之情形。依原判決所認定之事實，上訴
人係各路達科技股份有限公司總經理，該公司輾轉接獲內政部消
防署（下稱消防署）發包之衛星行動電話乙批採購案之相關零配
件採購訂單，其中戶外衛星天線主要零配件，再經共犯吳桂充（
已判處罪刑確定）輾轉向韓國製造商HANBYUL RF公司購買；因於
交貨後，連續三次無法通過消防署驗收，上訴人與吳桂充為期順
利驗收，以領取契約款項及履約保證金，即由上訴人就戶外衛星
天線部分以ACeS公司Manolet G.Cruz署名出具之信函，佯稱為原
廠測試報告，另提供非由韓國HANBYUL RF公司製造之戶外衛星天
線，送工業技術研究院測試，並將該測試報告充作足以證明戶外
衛星天線功能之文件，連同另由吳桂充所取得未經授權或同意之
車用衛星天線規格表，加註變造為不實之原廠測試報告，共同交
付不知情之吳錦婷（經判決無罪確定）持以回覆消防署，終得以
驗收通過等情。上訴意旨爭執上開相關零配件採購之金額及輾轉
經手採購案之公司，縱如其所述，亦顯於原判決本旨不生影響，
依刑事訴訟法第三百八十條規定，不得執為適法之第三審上訴理
由。至其餘上訴意旨所指，則係就原判決業已詳為論斷說明之事
項或原審採證認事職權之適法行使，再為否認變造私文書之事實
上爭辯，並任意指摘原審判決吳錦婷無罪，有包庇之嫌，殊非適
法之第三審上訴理由。本件上訴違背法律上之程式，應予駁回。
據上論結，應依刑事訴訟法第三百九十五條前段，判決如主文。
中    華    民    國  九十七  年    七    月   十七   日
                      最高法院刑事第十一庭
                          審判長法官  花  滿  堂
                                法官  黃  正  興
                                法官  陳  東  誥
                                法官  林  錦  芳
                                法官  李  伯  道
      本件正本證明與原本無異
                                      書  記  官
中    華    民    國  九十七  年    七    月  二十一  日
                                                    m


司法院資訊處製作；財團法人民間司法改革基金會備份。
